# 可再生能源电价附加有关会计处理规定

提问人：chenyiwei 时间：2013-08-01 19:38:44
这个文件值得关注的一点在于：首次对于“把政府补助确认为营业收入”（尤其是按照实际完成的工作量和定额标准拨付的补助）开了一个口子（当然不否认有其特定的背景）。并由此开始了如何区分企业与政府之间的交易属于政府补助还是营业收入的讨论。这个问题目前尚无定论，财政部召集的几次讨论会上也谈到过这个问题。不排除今后会对目前的政府补助计入营业外收入的一刀切规定进行调整的可能性。

回答人：chenyiwei
这个文件值得关注的一点在于：首次对于“把政府补助确认为营业收入”（尤其是按照实际完成的工作量和定额标准拨付的补助）开了一个口子（当然不否认有其特定的背景）。并由此开始了如何区分企业与政府之间的交易属于政府补助还是营业收入的讨论。这个问题目前尚无定论，财政部召集的几次讨论会上也谈到过这个问题。不排除今后会对目前的政府补助计入营业外收入的一刀切规定进行调整的可能性。

提问人：hcl1986 时间：2013-08-19 22:11:05
陈版，《上市公司执行企业会计准则监管问题解答》第 8 期中问题 5 提到“根据财政部发布的《做好执行企业会计准则的企业 2012 年年报工作的通知))(财会[2012] 25 号)，企业与政府发生交易所取得的收入，如果该交易具有商业实质，且与企业销售商品或提供劳务等日常经营活动密切相关的，应当按照《企业会计准则第 14 号-一收入》规定进行会计处理，并作为营业收入列报。在判断该交易是否具有商业实质时，应考虑该交易是否具有经济上的互惠性，与交易相关的合同、协议、国家有关文件是否已明确规定了交易目的、交易双方的权利和义务，如属于政府采贿的，是否已履行相关的政府采购程序等” 这个证监会的文件，除上市公司外的其他企业是否可以参考其规定“企业与政府发生交易所取得的收入，如果该交易具有商业实质，且与企业销售商品或提供劳务等日常经营活动密切相关的，应当按照《企业会计准则第 14 号-一收入》规定进行会计处理，并作为营业收入列报”处理呢。

回答人：chenyiwei
可以。其出处是财政部发布的财会[2012]25号文，适用于所有执行新企业会计准则的企业。